【裁判字號】    99,抗,353
【裁判日期】    990927
【裁判案由】    停止執行
【裁判全文】
臺灣高等法院臺中分院民事裁定           99年度抗字第353號
抗  告  人  甲○○
上列抗告人因與相對人徐興機械股份有限公司間停止執行事件，
對於中華民國99年7月9日臺灣臺中地方法院99年度聲字第142號
所為裁定提起抗告，本院裁定如下：
    主  文
抗告駁回。
抗告程序費用由抗告人負擔。
    理  由
一、抗告人在原法院聲請意旨及抗告意旨略以：強制執行法第18
    條立法理由，在於執行法院無實體法上之審認權限，致使有
    與實體上請求不一致之執行，而生損害於債務人，為免債務
    人因不停止強制執行，而在強制執行完畢後，受難以回復狀
    之損害，故法律例外設有停止執行之規定。本件系爭房屋如
    拆除即無法恢復原狀，執行法院又無審究第三人異議之訴有
    無理由之權限，抗告人聲請停止執行，實有必要。再抗告人
    已於民國98年11月 4日向台灣台中地方法院（下稱台中地院
    ）提起第三人異議之訴（即台中地院98年度訴字第2712號民
    事事件），因該事件尚未終結，故依據強制執行法第 189條
    第2項之規定聲請停止強制執行等語。
二、按「強制執行程序開始後，除法律另有規定外，不停止執行
    。有回復原狀之聲請，或提起再審或異議之訴，或對於和解
    為繼續審判之請求，或提起宣告調解無效之訴，撤銷調解之
    訴，或對於許可強制執行之裁定提起抗告時，法院因必要情
    形或依聲請定相當並確實擔保，得為停止強制執行之裁定。
    」強制執行法第18條定有明文。準此，強制執行程序一經開
    啟，除法律另有規定外（如強制執行法第18條第 2項列舉之
    各情形），原則上不停止執行，資以維護執行程序之安定，
    並使債權人之債權早日實現。經查，抗告人雖以台中地院97
    年度執申字第 10023號強制執行程序執行坐落臺中縣烏日鄉
    ○○村○○路868巷108弄75號磚造房屋（下稱系爭房屋）為
    其配偶林樹欉之父親陳進興於48年間所興建，原始取得系爭
    房屋所有權，且抗告人已居住達51年之久，目前為抗告人及
    其他繼承人共31人所公同共有，相對人於拍得系爭房屋坐落
    之土地前，已知系爭土地上有系爭房屋，自係默許系爭房屋
    之公同共有人即抗告人繼續使用系爭土地，故以其對系爭房
    屋有所有權提起第三人異議之訴（即本院98年度訴字第2712
    號民事事件）。惟查，上開事件業經台中地院於99年 6月18
    日以98年度訴字第2712號民事判決駁回抗告之訴在案，是抗
    告人請求停止執行，顯無必要，不應准許。原法院因而裁定
    駁回抗告人之聲請，核無不合。再前開98年度訴字第2712號
    事件上訴本院後，亦經本院於99年 9月27日判決駁回抗告人
    之上訴確定，是抗告人再執前詞，指摘原裁定不當，求予廢
    棄，為無理由，應予駁回。
據上論結，本件抗告為無理由，爰依強制執行法第30條之 1、民
事訴訟法第95條、第78條，裁定如主文。
中    華    民    國    99    年    9     月    27    日
                民事第六庭    審判長法  官  袁再興
                                    法  官  盧江陽
                                    法  官  陳賢慧
以上正本係照原本作成。
不得再抗告。
                                    書記官  吳麗琴
中    華    民    國    99    年    9     月    28    日
                                                      Ｓ

司法院資訊處製作；財團法人民間司法改革基金會備份。
